【裁判字號】    95,訴,332
【裁判日期】    950317
【裁判案由】    毒品危害防制條例
【裁判全文】
臺灣桃園地方法院刑事判決               95年度訴字第332號
    公  訴  人  台灣桃園地方法院檢察署檢察官
    被      告  甲○○
                          27.
上列被告因違反毒品危害防制條例案件，經檢察官提起公訴（94
年度毒偵字第6699號）後，本院合議庭依被告於準備程序進行中
為有罪之陳述，裁定由受命法官獨任進行簡式審判程序，本院判
決如下：
    主      文
甲○○連續施用第一級毒品，累犯，處有期徒刑捌月。扣案如附
表所示物品均沒收銷燬之。
    事  實
一、甲○○於民國89年間因施用毒品案件，經本院以89年度毒聲
    字第6269號裁定令入勒戒處所施以觀察勒戒，因認有繼續施
    用傾向，經本院以90年度毒聲字第2081號裁定令入戒治處所
    施以強制戒治，於90年11月7 日停止戒治釋放出所，復因施
    用毒品，經本院以91年度毒聲字第624 號裁定撤銷停止戒治
    ，令入戒治處所施以強制戒治，於92年5 月21日期滿執行完
    畢。另甲○○於90年間因妨害家庭案件，經本院以91年度少
    連訴字第6 號判處有期徒刑8 月確定；又於93年間因贓物案
    件，經本院以92年度桃簡字第171 號判處有期徒刑3 月確定
    。上開2罪接續執行，於94年9月10日縮刑期滿執行完畢。
二、詎甲○○仍未戒除毒癮，於前開強制戒治期滿釋放後之5 年
    內，復基於施用第1 級毒品海洛因之概括犯意，自94年10月
    底起至94年12月9 日上午10許止，連續在桃園縣龜山鄉○○
    村○○鄰○○○街27號住處內，以將海洛因與水混合置入針筒
    內注射皮膚血管之方式，施用第1 級毒品海洛因多次。嗣為
    警於94年12月9 日晚間8 時許，在國道公路3 號北向72公里
    處（桃園縣龍潭鄉路段）前為警查獲，並扣得如附表所示甲
    ○○所有分別殘留微量第1 級毒品海洛因之供取用海洛因置
    入針筒施用之吸管1 枝、注射針筒1 枝及包裝海洛因施用後
    留存之夾鏈袋1 個。
三、案經內政部警政署國道公路警察局第六警察隊報請臺灣桃園
    地方法院檢察署檢察官偵查起訴。本院合議庭依甲○○於準
    備程序進行中為有罪之陳述，裁定由受命法官獨任進行簡式
    審判程序審理。
    理  由
一、認定犯罪事實之證據及理由：
  (一)上揭事實，業據被告甲○○於警詢、偵查及本院審理中坦承
    不諱，且被告為警查獲後採集之尿液，經送臺灣尖端先進生
    技醫藥股份有限公司檢驗結果，呈嗎啡陽性反應，有國道公
    路警察局第六警察隊尿液檢體監管紀錄表、臺灣尖端先進生
    技醫藥股份有限公司出具之濫用藥物檢驗報告各1 紙附卷可
    稽。海洛因毒品本具成癮性，施用者多有一再施用之情形，
    被告前已有施用毒品之事實，本次為警查獲復有如附表所示
    被告施用海洛因使用之注射針筒、吸管各1 枝及包裝海洛因
    之夾鏈袋1 個（均含海洛因殘渣）扣案可資佐證，足認被告
    之自白確與事實相符。
  (二)被告有如事實欄所載因施用毒品案件，經本院裁定施以強制
    戒治期滿執行完畢之情，有台灣高等法院被告前案紀錄表1
    件在卷可考。被告於5 年內再犯施用第1 級毒品之犯行洵堪
    認定，應依法論科。
二、論罪科刑：
  (一)按海洛因係毒品危害防制條例第2 條第2 項第1 款所定之第
    1 級毒品，核被告甲○○所為，係犯毒品危害防制條例第10
    條第1 項之施用第1 級毒品罪。被告施用前持有第1 級毒品
    海洛因之行為，係施用之當然行為，不另論罪。被告先後多
    次施用第1 級毒品之犯行，時間緊接，方法相同，所犯構成
    要件相同之罪名，顯係基於概括犯意反覆為之，為連續犯，
    應依刑法第56條規定，論以1 罪並依法加重其刑。又被告有
    如事實欄所示之論罪科刑及執行情形，有台灣高等法院被告
    前案紀錄表1 件附卷可稽，其於有期徒刑執行完畢後，5 年
    以內再犯本件有期徒刑以上之罪，為累犯，應依刑法第47條
    規定遞加重其刑。
  (二)爰審酌被告前經強制戒治仍未戒除施用毒品惡習，再犯本案
    ，殊非可取，併其犯罪動機、目的、施用時間長短、被告本
    件施用毒品犯行係屬自戕行為，及其犯罪後坦承犯行，態度
    尚佳等一切情狀，量處如主文所示之刑。
三、沒收部分：
  (一)扣案如附表所示吸管及注射針筒各1 枝，是被告用以取裝海
    洛因置入針筒注射施用海洛因使用之物，夾鏈袋1 個係包裝
    海洛因經被告施用後所留下，均係被告施用海洛因所用之物
    ，且其內均含有海洛因殘渣，為被告陳明在卷，並與扣押物
    品表之記載相符，而被告尿液中經檢驗有嗎啡陽性反應，足
    堪認上開扣案物之殘渣物確係海洛因，而海洛因之殘渣無法
    與上開物品完全析離，均應依毒品危害防制條例第18條第1
    項前段規定沒收銷燬之。
四、據上論斷，應依刑事訴訟法第273 條之1 第1 項、第299 條
    第1 項前段、毒品危害防制條例第10條第1 項、第18條第1
    項前段、刑法第11條、第56條、第47條，判決如主文。
本案經檢察官邱曉華到庭執行職務。
中    華    民    國    95    年    3     月    17    日
                    刑事第六庭法  官  蔡寶樺
以上正本證明與原本無異。
如不服本判決，應於判決送達後10日內向本院提出上訴狀 (應附
繕本)， 上訴於臺灣高等法院。
                              書記官  許弘樺
中    華    民    國    95    年    3     月    17    日
附表：
┌──┬─────┬─────┬───┬────────┐
│編號│扣案物品  │所有人    │數  量│    沒收法條    │
├──┼─────┼─────┼───┼────────┤
│1   │夾鏈袋（含│甲○○    │1 個  │毒品危害防制條例│
│    │海洛因殘渣│          │      │第18條第1 項    │
│    │）        │          │      │                │
├──┼─────┼─────┼───┼────────┤
│2   │注射針筒（│甲○○    │1 枝  │同上            │
│    │含海洛因殘│          │      │                │
│    │渣）      │          │      │                │
├──┼─────┼─────┼───┼────────┤
│3   │吸管（含海│甲○○    │1 枝  │同上            │
│    │洛因殘渣）│          │      │                │
└──┴─────┴─────┴───┴────────┘
毒品危害防制條例第10條
施用第一級毒品者，處 6 月以上 5 年以下有期徒刑。
施用第二級毒品者，處 3 年以下有期徒刑。


司法院資訊處製作；財團法人民間司法改革基金會備份。
